【裁判字號】    95,易,359
【裁判日期】    950505
【裁判案由】    毒品危害防制條例
【裁判全文】
臺灣臺北地方法院刑事判決               95年度易字第359號
公  訴  人  臺灣臺北地方法院檢察署檢察官
被      告  甲○○
上列被告因毒品危害防制條例案件，經檢察官提起公訴（94年度
毒偵字第2119號）及移送併辦（95年度毒偵字第187號、第690號
、842號），嗣於本院準備程序進行中，被告先就被訴事實為有
罪之陳述，經裁定適用簡式審判程序，判決如下：
    主  文
甲○○連續施用第二級毒品，累犯，處有期徒刑拾月。扣案第二
級毒品安非他命結晶物壹包（不含包裝袋、淨重零點壹貳公克）
、第二級毒品安非他命殘渣壹包（不含盛裝該殘渣之包裝袋、量
微無法磅秤）均沒收銷燬之；扣案包裝袋貳個均沒收。
    事  實
一、甲○○前因施用毒品案件，經本院88年度毒聲字第1321號裁
    定送勒戒處所觀察勒戒，嗣因有繼續施用毒品傾向，經本院
    89年度毒聲字第221號裁定送強制戒治，並於民國89年6月23
    日經臺灣臺北地方法院檢察署檢察官以89年度戒毒偵字第
    181號不起訴處分確定，嗣又因施用毒品案件，經本院91年
    度毒聲字第931號裁定送強制戒治，並於停止戒治後，又經
    本院92年度毒聲字第781號裁定強制戒治，於92年8月20日強
    制戒治執行完畢；甲○○另因施用毒品案件，先經本院91年
    度訴字第712號判決判處有期徒刑10月確定，另經本院92年
    度訴字第1862號判決判處有期徒刑1年、3月確定，以上刑之
    宣告經定應執行刑為有期徒刑2年，於94年7月1日縮刑期滿
    執行完畢。詎甲○○猶不知悔改，又基於施用第二級毒品安
    非他命之概括犯意，自94年7月14 日上午某時許起至95年1
    月26日上午某時許止，在臺北市○○區○○路2段112巷9號3
    樓住處內，以自製玻璃球吸食器燃燒安非他命結晶物後吸嗅
    所生氣體之方式，連續施用第二級毒品安非他命多次，嗣為
    警先後於94年7月14日晚間7時30分許、94年12月21日下午2
    時30分許、95年1月4日下午3時許、95年1月26日，分別因甲
    ○○自願性同意搜索、依毒品列管人口規定定期驗尿、臺北
    市政府警察局文山第二分局持本院核發之搜索票而查獲，並
    於第1次查獲時搜索扣得被告所有、均含第二級毒品甲基安
    非他命、N-N-二甲基安非他命之毒品1包（淨重0.12公克）
    及殘渣袋1包（量微無法磅秤）。
二、案經臺北市政府警察局文山第一分局報告臺灣臺北地方法院
    檢察署檢察官偵查起訴及移送併辦，嗣於本院準備程序進行
    中，甲○○先就被訴事實為有罪之陳述，經裁定進行簡式審
    判程序。
    理  由
一、證據能力之判斷：
    (一)查本件被告甲○○所為之自白，並無出於強暴、脅迫、利
      誘、詐欺、疲勞訊問、違法羈押或其他不正之方法，亦非
      違反法定障礙事由經過期間不得訊問或告知義務之規定而
      為，依刑事訴訟法第156條第1項、第158條之2規定，應認
      其有證據能力。
    (二)證人張招治於審判外之陳述，依刑事訴訟法第273條之2規
      定排除同法第159條第1項傳聞排除法則之適用，自有證據
      能力。
    (三)又本件執以認定被告犯罪事實所憑之非供述證據（詳見後
      述），均無違反法定程序而取得之情形，依刑事訴訟法第
      158條之4反面規定，自有證據能力。
二、上揭犯罪事實，業據被告於本院訊問時坦承不諱，核與證人
    即被告之母張招治證述內容相符，且被告3次為警查獲後所
    採集之尿液，經以氣相層析質譜儀分析法檢驗，均呈安非他
    命類陽性反應等情，有列管毒品人口尿液檢體採集送驗記錄
    表、臺北市政府警察局偵辦毒品案件尿液委驗單、臺灣檢驗
    科技股份有限公司濫用藥物尿液檢驗報告3紙、臺灣尖端先
    進生技醫藥股份有限公司濫用藥物檢驗報告等在卷可稽，又
    扣案被告所有、疑似安非他命之結晶物1包（淨重0.12公克
    ）、疑似安非他命殘渣1包（量微無法磅秤）確為第二級毒
    品安非他命，亦有臺北市政府警察局95年1月9日北市鑑毒字
    第910號鑑驗通知書在卷可稽，堪信被告自白與事實相符；
    被告前因施用毒品案件，經本院88年度毒聲字第1321號裁定
    送勒戒處所觀察勒戒，嗣因有繼續施用毒品傾向，經本院89
    年度毒聲字第221號裁定送強制戒治，並於89年6月23日因無
    繼續施用毒品傾向而經臺灣臺北地方法院檢察署檢察官以89
    年度戒毒偵字第181號不起訴處分確定，嗣又因施用毒品案
    件，經本院91年度毒聲字第931號裁定送強制戒治，並於停
    止戒治後，又經本院92年度毒聲字第781號裁定強制戒治，
    於92年8月20日強制戒治執行完畢等情，有臺灣高等法院被
    告前案紀錄表1份在卷可稽，是依毒品危害防制條例第20 條
    第2項反面解釋，檢察官對被告提起公訴，即無不合，綜上
    所述，本件事證明確，被告犯行堪以認定，應依法論科。
二、核被告所為，係犯毒品危害防制條例第10條第2項施用第二
    級毒品罪，其持有第二級毒品之低度行為為施用毒品之高度
    行為吸收，不另論罪；被告多次施用第二級毒品之犯行，時
    間緊接、方法相近、觸犯構成犯罪要件相同之罪名，顯係基
    於概括犯意而為，應依連續犯之規定分別論以一罪，並依法
    加重其刑；查被告前因施用毒品案件，先經本院91年度訴字
    第712號判決判處有期徒刑10月確定，另經本院92年度訴字
    第1862號判決判處有期徒刑1年、3月確定，以上刑之宣告經
    定應執行刑為有期徒刑2年，於94年7月1日縮刑期滿執行完
    畢，有臺灣高等法院被告前案紀錄表1份在卷可稽，其受有
    期徒刑之執行完畢後，5年內再犯本件有期徒刑以上之罪，
    為累犯，依法遞加重其刑；公訴人雖僅就其中94年7月14日
    上午某時許施用第二級毒品之犯行（即第1次查獲前施用毒
    品犯行）具體提起公訴，惟檢察官就犯罪事實一部起訴者，
    效力及於全部，本件被告所犯94年7月14晚間7時30分許查獲
    並釋放後至95年1月26日上午某時許止連續施用第二級毒品
    之犯行，與已起訴之上開部分有連續犯裁判上一罪關係，本
    院自應就此部分併予審判，附此敘明；爰審酌被告有上開多
    次施用毒品前科，足見其素行非佳，甚且於前次施用毒品犯
    行執行完畢後未久即再度施用毒品，且為警查獲後猶不知悔
    改，再度施用毒品復為警一再查獲，其施用毒品戕害自身健
    康、施用之頻率及時間久暫，惟嗣後坦承犯行、犯後態度尚
    佳等一切情狀，量處如主文所示之刑；扣案之第二級毒品安
    非他命結晶物1包（不含包裝袋、淨重0.12公克）、第二級
    毒品安非他命殘渣1包（不含盛裝該殘渣之包裝袋、量微無
    法磅秤），爰依毒品危害防制條例第18條第1項本文規定沒
    收銷燬之，扣案供施用第二級毒品安非他命所用之包裝袋2
    個，為被告所有、供犯罪所用之物，爰依刑法第38條第1項
    第2款規定沒收之。
三、移送併辦意旨（臺灣臺北地方法院檢察署95年度毒偵字第69
    0號）另以：被告於94年12月21日為警採尿前26小時內某時
    ，在臺北市○○區○○路2段112巷9號3樓住處內，於施用第
    二級毒品安非他命之時，同時施用第一級毒品海洛因，因認
    被告此部分涉有毒品危害防制條例第10條第1項之施用第一
    級毒品罪，並與前開論罪科刑部分具有想像競合犯裁判上一
    罪關係。經查：被告於94年12月21日下午2時30分許為警查
    獲後所採集之尿液，經以氣相層析質譜儀分析法檢驗，確呈
    第一級毒品嗎啡（海洛因代謝物）及第二級毒品安非他命陽
    性反應，有卷附臺灣尖端先進生技醫藥股份有限公司濫用藥
    物檢驗報告可稽，然被告甲○○業於本院審理時明確供稱：
    「（你有將安非他命與海洛因一起施用？）沒有，我是分開
    施用。」等語（見本院95年4月6日準備程序筆錄），且被告
    於警詢時並未就施用第一、二級毒品之方式為供述，檢察官
    偵查中則未曾訊問被告，是應認被告所犯施用第一級毒品海
    洛因與施用第二級毒品安非他命之犯行間，乃犯意各別分別
    以不同方式施用，並無想像競合犯之裁判上一罪關係可言，
    是此部分移送併辦部分本院無從併為審理，應退回由檢察官
    另行依法辦理。
四、移送併辦意旨（臺灣臺北地方法院檢察署95年度毒偵字第84
    2號）另以：被告於95年1月19日某時，在臺北市○○區○○
    路2段112巷9號3樓住處內，於施用第二級毒品安非他命之時
    ，同時施用第一級毒品海洛因，因認被告此部分涉有毒品危
    害防制條例第10條第1項之施用第一級毒品罪，並與前開論
    罪科刑部分具有想像競合犯裁判上一罪關係。經查：被告於
    95年1月26日上午為警查獲後所採集之尿液，經以氣相層析
    質譜儀分析法檢驗，確呈第一級毒品鴉片類（海洛因代謝物
    ）及第二級毒品安非他命陽性反應，有卷附臺灣檢驗科技股
    份有限公司濫用藥物尿液檢驗報告可稽，然被告甲○○業於
    本院審理時明確供稱：「（安非他命與海洛因是否一起施用
    ？）海洛因是用針筒、安非他命用吸食器，非一起施用。」
    等語（見本院95年5月4日審判筆錄），且被告於警詢時亦明
    確供述係以靜脈注射之方式施用第一級毒品海洛因等語（見
    95毒偵字第842號卷第3頁反面），檢察官偵查中則未曾訊問
    被告，是應認被告所犯施用第一級毒品海洛因與施用第二級
    毒品安非他命之犯行間，乃犯意各別分別以不同方式施用，
    並無想像競合犯之裁判上一罪關係可言，是此部分移送併辦
    部分本院無從併為審理，應退回由檢察官另行依法辦理。
據上論斷，應依刑事訴訟法第273條之1第1項、第299條第1項前
段，毒品危害防制條例第10條第2項、第18條第1項本文，刑法第
11條前段、第56條、第47條、第38條第1項第2款，判決如主文。
本案經檢察官於知慶到庭執行職務
中    華    民    國    95    年    5     月    5     日
                  刑事第十二庭  法  官  張永宏
上正本證明與原本無異。
如不服本判決，應於判決送達後十日內，向本院提出上訴狀。
                                書記官  楊婷婷
中    華    民    國    95    年    5    月    10    日
附錄本件論罪科刑法條全文
毒品危害防制條例第十條第二項
施用第二級毒品者，處三年以下有期徒刑。


司法院資訊處製作；財團法人民間司法改革基金會備份。
